臺灣臺中地方法院刑事判決　　　　　　　　　　　　　九十一年度易字第五九六號
　　公　訴　人　臺灣臺中地方法院檢察署檢察官
　　被　　　告　丙　○
右列被告因違反建築法案件，經檢察官聲請簡易判決處刑（九十年度偵字第一八二九
九號），本院臺中簡易庭認不宜逕以簡易判決處刑，移由本院刑事庭，改依通常程序
審理，判決如左：
    主  文
丙○違反依建築法規定停止供水、供電之建築物，非經主管建築機關審查許可，不得
擅自接水、接電或使用之規定，未經許可擅自使用，處有期徒刑月，如易科罰金，
以佰元折算壹日。
    事  實
一、緣位於臺中市○○區○○路一一一之一四號「金雅都理容ＫＴＶ」，曾因該店前
    負責人乙○○違反建築法第七十七條第一項建築物使用人應維護建築物合法使用
    與構造設備安全之規定，經主管機關臺中市政府於民國九十年五月二十二日以九
    十中工管字第○一○九七七號函勒令停止使用並處罰鍰在案；又於同年七月四日
    ，經臺中市政府依行政院頒「維護公共安全方案」評定為違規商號，並執行停止
    供水供電（該店之水電紀錄表已於八十六年八月間拆除），而為依建築法規定停
    止供水供電之建築物。詎丙○明知上開停止供水供電之建築物，非經臺中市主管
    建築機關審查許可，不得擅自接水、接電及使用，竟自同年七月二十六日起，向
    乙○○承受該店及設備（已由姓名年籍不詳違規使用之前手抽取地下水及以發電
    機供電），而繼續違規營業使用該建築物。嗣於九十年九月十一日，臺中市政府
    工務局會同臺中市警察局複查發現該建築物經人擅自接水、接電而繼續違規營業
    使用，並於同年九月二十一日以九十中工管字第○二二五四五號函附建築物行政
    處分書及臺中市政府行政罰鍰通知單予丙○，又於同年十月五日移送臺灣臺中地
    方法院檢察署偵辦。
二、案經臺中市政府函送臺灣臺中地方法院檢察署檢察官聲請簡易判決處刑。
    理  由
一、訊據被告丙○固坦承有於九十年七月二十六日自前手乙○○處承受「金雅都理容
    ＫＴＶ」，而為該店之負責人，並有收受九十年九月二十一日以九十中工管字第
    ○二二五四五號函及行政處分書、臺中市政府行政罰鍰通知等情不諱，惟矢口否
    認有何違反建築法第九十四條之一之犯行，辯稱：伊住高雄，店的事都是委由親
    戚江丁○○幫忙，剛開店伊去看時，有水有電，不知道該店被停止供水、供電云
    云。惟查：
  (一)被告於本院調查時自承：剛開店伊去看時，有水有電，但伊有聽到發電機的聲音
    ，且伊沒有繳水電費等語（參見本院刑事卷宗九十一年三月十一日調查筆錄第四
    頁）及證人江丁○○於本院調查時證稱：該店是用發電機發電，水是抽取地下水
    等語，衡諸常理，一般大樓除遭斷電或停電外，怎會使用發電機，又被告承受後
    經營至同年十月十日才轉手，這兩個月期間，怎會不必繳納水電費？是被告於本
    院審理時辯稱不知道被斷電云云，要非無疑。
  (二)證人江丁○○於偵查中及本院審理時證稱：被告委託伊到該店幫忙，伊只是偶爾
    到店裏幫忙，顧店是別人在僱，何人顧店時間太久伊不記得云云，然據卷附之臺
    中市建築物公共安全之構造及設備檢（複）查紀錄表，其上日期為九十年九月十
    一日，現場工作人員姓名欄上填具江丁○○，顯見臺中市政府工務局於九十年九
    月十一日複查時，係證人江丁○○在場，而非如證人江丁○○所證述是不知名員
    工在顧店，則該店遭臺中市政府工務局複檢認定仍違規營業使用之情事，自為證
    人江丁○○所知，而證人江丁○○既受被告委託幫忙打理店內之事，對複檢未通
    過此一重大事件，自應知會被告處理，方符情理，被告實難委稱不知該店被斷水
    斷電。
  (三)又被告收受九十年九月二十一日以九十中工管字第○二二五四五號函附建築物行
    政處分書及臺中市政府行政罰鍰通知單後，猶繼續營業至同年九月底，又在十月
    十日將該店頂讓給他人等情，業據被告自承在卷（參見本院刑事卷宗九十一年四
    月十八日審判筆錄第三、四頁），則被告於收到該行政處分書後，並未立即停止
    營業，反將該店頂讓給他人，而仍繼續使用該建築物至同年十月十日，是被告對
    於依建築法規定停止供水、供電之建築物，未經主管建築機關審查許可，而擅自
    使用之犯行甚明；此外，復有臺中市政府工務局九十年五月二十二日以九十中工
    管字第○一○九七七號函及所附之行政處分書、行政罰鍰通知單，臺中市政府九
    十年五月三日九十府經商字第六○八九九號函、臺中市政府影響治安行業聯合稽
    查紀錄表、臺中市政府執行院頒「維護公共安全方案」違規商號強制拆除工作紀
    錄表、臺中市建築物公共安全之構造及設備檢（複）查紀錄表、臺中市政府工務
    局九十年九月二十一日九十中工管字第○二二五四五號函及所附之行政處分書、
    罰鍰通知單附卷可查，本案事證明確，被告犯行洵堪認定，應依法論科。
二、核被告丙○所為，係犯建築法第九十四條之一對於依建築法規定停止供水、供電
    之建築物，非經主管建築機關審查許可，不得擅自接水、接電或使用，未經許可
    擅自使用罪。公訴人另認被告擅自以發電機及抽取地下水之方式接水、接電，然
    該店之水電紀錄表已於八十六年八月拆除，業據證人即臺中市政府工務局使用管
    理課人員甲○證述屬實，並有臺中市政府執行院頒「維護公共安全方案」違規商
    號強制拆除工作紀錄表附卷可查，且據證人乙○○證稱：伊頂下該店時，就已在
    使用發電機等語，益徵被告在接手前，該店已以抽取地下水及使用發電機來供水
    、供電，此外，並無積極事證證明係被告擅自接水、接電，公訴人此部分認定，
    容有誤會，併予敘明。爰審酌被告為謀繩頭小利，無視主管機關依法斷水斷電之
    禁令，未經審查許可，擅自使用該危險建築物，對社會公共安全之維護危害甚巨
    ，極易釀致災害，暨其智識、犯罪之目的、手段均尚屬平和及其犯罪後態度等一
    切情狀，量處如主文所示之刑，並諭知易科罰金之折算標準。
據上論斷，應依刑事訴訟法第四百五十二條、第二百九十九條第一項前段，建築法第
九十四條之一，刑法第十一條前段、第四十一條第一項前段，罰金罰鍰提高標準條例
第二條，判決如主文。
中      華      民      國      九十一    年      四    月      三十    日
                                臺灣臺中地方法院刑事第一庭
                                    審判長法  官  林  清  鈞
                                          法  官  鄭  文  祺
                                          法  官  黃  裕  仁
右正本證明與原本無異。
如不服本判決，應於送達後十日內向本院提出上訴狀（須附繕本），上訴於臺灣高等
法院臺中分院。
                                        書記官
中      華      民      國      九十一    年      五    月      二      日
附錄論罪科刑法條
建築法第九十四條之一：
依本法規定停止供水或供電之建築物，非經直轄市、縣（市）（局）主管建築機關審
查許可，不得擅自接水、接電或使用；未經許可擅自接水、接電或使用者，處一年以
下有期徒刑、拘役或科或併科新臺幣三十萬元以下罰金。
